【裁判字號】    98,消債更更,23
【裁判日期】    980925
【裁判案由】    更生事件
【裁判全文】
臺灣板橋地方法院民事裁定  98年度消債更更字第23號
聲  請  人
即  債務人  甲○○
上列聲請人因消費者債務清理事件聲請更生（98年度消債更字第
234 號），經本院合議庭以98年度消債抗字第117 號廢棄原裁定
後發回，本院更為裁定如下：
    主  文
債務人甲○○自中華民國九十八年九月二十五日下午四時起開始
更生程序。
本件由司法事務官進行更生程序。
    理  由
一、按法院開始更生程序之裁定，應載明其年、月、日、時，並
    即時發生效力；法院裁定開始更生或清算程序後，得命司法
    事務官進行更生或清算程序，消費者債務清理條例第45條第
    1 項、第16條第1 項分別定有明文。
二、本件聲請人即債務人主張：其積欠金融機構債務共新臺幣（
    下同）1,789,603 元，曾於民國95年6 月間，與最大債權金
    融機構台新商業銀行股份有限公司（下稱台新商銀）達成協
    議，雙方約定自95年7 月起，分100 期、利率0.00% ，每月
    以25,240元繳納至清償完畢為止，聲請人原任職於聯鑫行銷
    股份有限公司（下稱聯鑫行銷），97年每月平均薪資收入雖
    有57,060元，惟於98年1 月遭聯鑫行銷資遣，雖於98年1 月
    、2 月、4 月及5 月聲請人曾以失業為由向台新商銀申請喘
    息期延後繳款，至同年7 月30日聲請人亦與台新商銀達成債
    務協商變更方案，更改還款方案為分143 期、利率0%，每月
    繳納12,003元，然而自98年2 月起聲請人每月僅有非固定之
    失業給付收入26,340元，扣除每月協商還款金額後僅餘14,3
    37元，顯不足以負擔聲請人每月生活必要費用及父母扶養費
    用之支出，是聲請人實有不可歸責於己之事由致履行協商條
    件顯有重大困難，且其無擔保或無優先權之債務總額未逾新
    臺幣1,200 萬元，復未經法院裁定開始清算程序或宣告破產
    ，爰向本院聲請更生等語。
三、經查：聲請人所主張之上開事實，業據提出財產及收入狀況
    說明書、債務人清冊、債權人清冊、財團法人金融聯合徵信
    中心當事人個人綜合信用報告、戶籍謄本、前置協商不成立
    通知書、收入切結書、財政部臺灣省北區國稅局95至97年度
    綜合所得稅各類所得資料清單及財產歸屬資料清單、聯鑫行
    銷股份有限公司97年1 月至12月薪資明細表、房貸繳款證明
    、就業保險失業（再）認定、失業給付申請書暨給付收據、
    離職證明書、存摺影本、保險費繳納證明書、無擔保債務還
    款計畫、勞工保險局核定通知書、債務協商機制逾期澴款通
    知書、國民年金保險費繳款單、保險費送金單、電信費繳納
    證明、勞工保險被保險人投保資料表為證，且台新商銀亦陳
    報：本行亦因債務人實有失業情事同意其延後繳款，至98年
    7 月30日與債務人達成債務協商變更方案，此有95年度銀行
    公會債務協商機制變更還款條件增補約據在卷可稽。此外，
    本件又查無聲請人有消費者債務清理條例第6 條第3 項、第
    8 條或第46條各款所定駁回更生聲請之事由存在，則聲請人
    聲請更生，應屬有據，爰裁定如主文。
四、至於聲請人於更生程序開始後，應另提出足以為債權人會議
    可決或經法院認為公允之更生方案以供採擇，俾免更生程序
    進行至依消費者債務清理條例第61條規定應行清算之程度，
    附此敘明。
中    華    民    國    98    年    9     月    25    日
上為正本係照原本作成     民事第一庭  法  官  高文淵
本件不得抗告，本裁定已於98年9月25日下午4時公告。
中    華    民    國    98    年    9     月    25    日
                                     書記官  許慧貞


司法院資訊處製作；財團法人民間司法改革基金會備份。
